【裁判字號】    92,簡聲抗,7
【裁判日期】    921030
【裁判案由】    停止執行
【裁判全文】
臺灣屏東地方法院民事裁定  九十二年度簡聲抗字第七號
    抗  告  人  乙○○
    相  對  人  甲○○
右抗告人因與相對人間停止執行事件，抗告人對於中華民國九十二年九月二十九日本
院潮州簡易庭所為九十二年度潮簡聲字第二○號裁定，提起抗告，本院裁定如左：
    主      文
原裁定廢棄。
相對人以新臺幣伍拾玖萬元供擔保後，本院民國九十一年度執字第八八六六號執行事
件就拆除坐落屏東縣恆春鎮○○段二九地號土地如本院民國九十年度訴字第三九八號
民事判決附圖所示編號（Ａ）部分面積零點一一二二公頃土地上之地上物，並將土地
返還予抗告人及全體共有人之強制執行程序，於本院民國九十二年度潮簡調字第一一
五號第三人異議之訴事件判決裁判確定或撤回前，應暫予停止。
聲請及抗告程序費用由相對人負擔。
    理      由
一、抗告意旨略以：(一)相對人提起第三人異議之訴（本院民國九十二年度潮簡調字第
    一一五號）係就本院九十二年度簡上字第三號已經裁判之法律關係另行起訴，法
    院應以裁定駁回之。其請求停止執行亦失所附麗，原法院為停止執行之裁定應有
    違誤。(二)抗告人為向第三人陳林碧連拆除坐落屏東縣恆春鎮○○段二九地號土地
    （以下簡稱系爭土地）如本院九十年度訴字第三九八號判決附圖所示編號（Ａ）
    部分面積○點一一二二公頃之地上物，並將前開土地返還，以陳林碧連為債務人
    聲請強制執行。相對人認前開不動產為其所有提起第三人異議之訴並聲請停止執
    行前開執行程序，其為停止執行應供擔保之金額應以停止前開執行程序可能所受
    之損害計算，原法院命相對人供擔保金額亦屬過低等語。故請求將原裁定廢棄，
    駁回相對人之聲請或另為適法之裁定。
二、按有回復原狀之聲請，或提起再審或異議之訴，或對於和解為繼續審判之請求，
    或提起宣告調解無效之訴、撤銷調解之訴，或對於許可強制執行之裁定提起抗告
    時，法院因必要情形或依聲請定相當並確實之擔保，得為停止強制執行之裁定。
    強制執行法第十八條第二項定有明文。依此規定，祇須當事人提起第三人異議之
    訴，在該第三人異議之訴確定前，法院如認有必要，得依職權為停止執行之裁定
    ，其在當事人願供擔保，聲請停止強制執行時，法院亦非不得依其聲請，定相當
    並確實之擔保，為停止強制執行之裁定。本件相對人以其經向本院提起第三人異
    議之訴為理由，聲明願供擔保聲請裁定停止強制執行，業經本院調取九十一年度
    執字第八八六六號執行卷宗、九十二年度潮簡調字第一一五號第三人異議之訴卷
    宗審究屬實。揆諸上開規定及說明，自無庸再審酌相對人聲請裁定停止強制執行
    是否符合必要情形，而應依相對人之聲請定相當並確實之擔保，為停止強制執行
    之裁定。抗告人以相對人起訴違反一事不再理原則提起抗告，應不足採。
三、次按抗告人請求債務人陳林碧連拆除其所有土地Ａ部分上之建物，並返還土地。
    其強制執行之目的在收回該部分土地，並非僅在除去地上物，此有本院九十一年
    度執字八八六六號卷可查。而相對人聲請停止執行亦非僅停止地上物之拆除，此
    見九十二年潮簡調字第一一五號相對人起訴狀訴之聲明記載即明。是法院斟酌抗
    告人因停止強制執行可能受之損害以定擔保金額時，僅審酌地上建物之價值即有
    未足，應再審酌相對人因停止執行無法即時收回土地所受之損害（最高法院八十
    七年度台抗字第五八○號裁定意旨參照）。查本院九十一年度執字第八八六六號
    執行拆除系爭土地部分之面積為○．一一二二公頃，以公告現值每平方公尺五百
    元核算，土地部分價值五十六萬一千元（見九十一年度潮簡調字第一一五號卷所
    附土地登記謄本），加地上建物課稅現值為三萬七千三百元，總值為五十九萬八
    千三百元，本院另衡酌相對人係數度提起第三人異議之訴均同時聲請停止執行等
    情，認抗告人強制執行可能所受之損害應為五十九萬元。原裁定以相對人陳報訴
    訟標的之價值新台幣（下同）三萬七千三百元，為相對人停止執行供擔保之金額
    ，未及全數審酌抗告人因停止執行可能所受之損害，容有未洽。抗告人求予廢棄
    原裁定，非無理由。又相對人既已提起第三人異議之訴並願供擔保聲請停止執行
    ，本院即應定確實之擔保准許之，為此爰依酌定抗告人可能所受之損害金額，裁
    定如主文第二項所示之擔保金額。
四、據上論結，本件抗告為有理由，依強制執行法第三十條之一、民事訴訟法第四百
    三十六條之一第三項、第四百九十二條第二項、第九十五條、第七十八條，裁定
    如主文。
中      華      民      國    九十二    年    十    月      三十      日
                                    臺灣屏東地方法院民事第二庭
~B審判長法官   羅心芳
~B法      官   許蓓雯
~B法      官   周群翔
右正本證明與原本無異。
本裁定不得再抗告。
~B法院書記官   劉淑蓉
中      華      民      國    九十二    年    十    月      三十      日


司法院資訊處製作；財團法人民間司法改革基金會備份。
